【裁判字號】    97,台聲,341
【裁判日期】    970424
【裁判案由】    損害賠償
【裁判全文】
最高法院民事裁定              九十七年度台聲字第三四一號
聲  請  人  甲○○
訴訟代理人  黃榮謨律師
上列當事人因與相對人乙○○等間請求損害賠償事件，對於中華
民國九十六年九月七日本院裁定（九十六年度台上字第二○三八
號），聲請再審，經台灣高等法院裁定移送前來，本院裁定如下
：
    主  文
聲請駁回。
聲請訴訟費用由聲請人負擔。
    理  由
本件聲請人對於本院九十六年度台上字第二○三八號確定裁定（
下稱原確定裁定），以有民事訴訟法第四百九十六條第一項第一
款、第十三款規定之再審事由，聲請再審。惟按民事訴訟法第四
百九十六條第一項第一款所謂適用法規顯有錯誤，係指確定裁判
所適用之法規，顯然不合於法律規定，或與司法院現有效及大法
官會議之解釋或本院現尚有效之判例顯然違反者而言，至認定事
實錯誤、取捨證據失當或判決不備理由，則不在該條款適用之列
。又提起上訴，上訴狀內應記載上訴理由，表明原判決所違背之
法令及其具體內容，暨依訴訟資料合於該違背法令之具體事實，
其依民事訴訟法第四百六十九條之一規定提起上訴者，並應具體
敘述為從事法之續造、確保裁判之一致性或其他所涉及之法律見
解具有原則上重要性之理由。同法第四百六十七條、第四百七十
條第二項定有明文。聲請人對前訴訟程序第二審判決提起第三審
上訴，係以系爭改建案尚可委任其他建設公司處理，並非無法完
成，相對人等尚難依系爭改建協議書第十三條之規定請求；縱可
請求，亦須扣除土地成本、興建成本及興建成本利息等費用云云
為其論據，則聲請人上訴理由雖以原判決理由不備為由，實係就
原判決取捨證據、認定事實及解釋契約之職權行使，指摘其為不
當，而非表明該部分所違背法令之具體內容，暨依訴訟資料合於
該違背法令之具體事實，亦未具體敘述為從事法之續造、確保裁
判一致性或其他所涉及之法律見解具有原則上重要性之理由。原
確定裁定因而認其上訴為不合法，依民事訴訟法第四百八十一條
、第四百四十四條第一項駁回其上訴，經核並無適用法規顯有錯
誤之情事。其次，聲請人提起第三審之上訴，是否合法，係屬本
院應依職權調查裁判之事項，若對於本院以其上訴為不合法而駁
回之裁定，以發見未經斟酌之證據聲請再審，固屬本院管轄。但
此所謂發見未經斟酌之證據應係證明其上訴為合法之事實。聲請
人所謂之新證據，即其他土地所有權人是否有將頭期款新台幣二
十萬元匯入安信建經名義之專戶，惟此係事實認定之問題，且聲
請人並未於前訴訟程序上訴第三審時主張，與其提起第三審上訴
是否合法無涉，自不得以之聲請再審，從而聲請人依民事訴訟法
第四百九十六條第一項第一、十三款聲請再審為無理由。
據上論結，本件聲請為無理由。依民事訴訟法第九十五條、第七
十八條，裁定如主文。
中    華    民    國  九十七  年    四    月  二十四  日
                      最高法院民事第七庭
                          審判長法官  劉  福  來
                                法官  陳  國  禎
                                法官  陳  重  瑜
                                法官  吳  謀  焰
                                法官  許  正  順
      本件正本證明與原本無異
                                      書  記  官
中    華    民    國  九十七  年    五    月   十五   日
                                                      Ｖ


司法院資訊處製作；財團法人民間司法改革基金會備份。
